臺灣臺中地方法院民事裁定
111年度司輔宣字第6號
聲  請  人  賴建勳  



相  對  人  賴建安  

上列聲請人聲請選任特別代理人事件，經臺灣雲林地方法院移轉
而來，本院裁定如下：
    主  文
選任賴基田為受輔助宣告人賴建安辦理被繼承人施文雄如附件所
示遺產分割相關事宜之特別代理人。
聲請程序費用新臺幣壹仟元由相對人負擔。
    理  由
一、本件聲請意旨略以：聲請人賴建勳為相對人即受輔助宣告人
    賴建安（男、民國00年0月00日生、身分證統一編號：Z0000
    00000號）之胞兄，亦為相對人之輔助人，而聲請人與相對
    之外祖父施文雄於111年2月5日死亡，並遺有不動產等財產
    ，聲請人與相對人之母何施淑娟則先於98年9月3日死亡，由
    聲請人與相對人代位繼承，今相對人欲辦理被繼承人施文雄
    之遺產分割，然相對人之輔助人即聲請人亦為繼承人，有法
    律上之利害衝突，爰聲請選任關係人賴基田（男、50年12月
    1日生、身分證統一編號：Z000000000號）為相對人辦理被
    繼承人施文雄遺產分割相關事宜之特別代理人等語，並提出
    戶籍謄本、除戶戶籍謄本、繼承系統表及遺產分割協議書等
    為證。
二、按監護人之行為與受監護人之利益相反或依法不得代理時，
    法院得因監護人、受監護人、主管機關、社會福利機構或其
    他利害關係人之聲請或依職權，為受監護人選任特別代理人
    ，民法第1098條第2項定有明文；前開規定依民法第1113條
    之1第2項規定，準用於成年之輔助監護。
三、經查，聲請人上開主張之事實，業據其提出全戶戶籍謄本、
    被繼承人施文雄之除戶戶籍謄本、繼承系統表、財政部中區
    國稅局遺產稅免稅證明書、遺產稅財產參考清單、遺產分割
    協議書、本院107年度輔宣字第85號民事裁定暨確定證明書
    影本、關係人賴基田之戶籍謄本及特別代理人同意書等件為
    證，堪信為真實。聲請人既為相對人之輔助人，亦同為被繼
    承人施文雄之繼承人，關於被繼承人施文雄之遺產分割事宜
    ，顯然利益衝突，聲請人聲請為該遺產分割事宜為相對人選
    任特別代理人，自屬有據。又依聲請人提出附件之遺產分割
    協議書所載，相對人之應繼分應可獲有保障。而關係人賴基
    田亦出具同意書陳明願擔任相對人之特別代理人。是本院認
    由關係人賴基田擔任相對人賴建安辦理被繼承人施文雄遺產
    分割相關事宜之特別代理人，應屬妥適，爰選任之。
四、依家事事件法第104條第3項之規定，裁定如主文。
中　　華　　民　　國　　111 　年　　7 　　月　　13　　日
                  家事法庭  司法事務官  羅永旻
以上正本係照原本作成。
如不服本裁定應於送達後10日內向本院提出抗告狀，並繳納抗告
費新臺幣1,000元。
中　　華　　民　　國　　111 　年　　7 　　月　　13　　日
                            書  記  官  陳綉燕